【裁判字號】    98,審事聲,77
【裁判日期】    980527
【裁判案由】    依職權裁定確定訴訟費用額
【裁判全文】
臺灣臺北地方法院民事裁定            98年度審事聲字第77號
異  議  人  聖如意事業股份有限公司
                        之17.
法定代理人  甲○○
            乙○○○
相  對  人  丙○○
上列當事人間請求確認委任關係不存在等事件，業經判決確定，
本院依職權確定訴訟費用，異議人對於民國98年4月6日本院97年
度審司他字第9號裁定提出異議，本院裁定如下：
    主  文
異議駁回。
    理  由
一、本件異議意旨略以：異議人之法定代理人乙○○○與異議人
    間無任何股東或董事之委任關係，且其亦無資力投資異議人
    公司，原裁定命其繳納訴訟費用及利息顯有違誤，而異議人
    之法定代理人甲○○前曾為異議人公司之負責人，惟於民國
    96年9月間因罹患精神分裂症而無行為能力，且無任何財產
    而無力繳納訴訟費用，爰提起異議，聲明廢棄原裁定。
二、按當事人對司法事務官所為終局處分之異議，法院認有理由
    時，應另為適當之處分；認異議無理由者，應以裁定駁回之
    ，非訟事件法第56條第 3項定有明文。又按經准予訴訟救助
    者，於終局判決確定或訴訟不經裁判而終結後，第一審受訴
    法院應依職權以裁定確定訴訟費用額，向應負擔訴訟費用之
    當事人徵收之；訴訟費用，由敗訴之當事人負擔，民事訴訟
    法第114條第1項、第78條分別定有明文。又確定訴訟費用額
    之裁定，僅在確定負擔費用者，應賠償他造之數額若干？於
    此程序中所得審究者，僅為計算書所列之費用，是否為法定
    訴訟費用？就其提出之書證，能否釋明有該項費用之支出？
    以及數額之計算有無錯誤而已。至於其訴訟費用由何人負擔
    ？或其負擔之比例如何？均從命負擔訴訟費用之裁判。縱命
    負擔訴訟費用之裁判有不當，乃為該裁判本身之上訴或抗告
    問題，在確定訴訟費用額裁定程序中不得再予審究，此有最
    高法院95年度台抗字第 266號裁定意旨可參。因此，當事人
    在該程序中，自僅得就各個費用項目是否為法律上之訴訟費
    用、數額之計算有無錯誤加以爭執。
三、經查，相對人對異議人提起請求確認對異議人之股東權10,0
    00股不存在及兩造間董事之委任關係不存在訴訟，並聲請訴
    訟救助，經本院以97年度救字第 155號裁定准予對相對人為
    訴訟救助，前開本案訴訟嗣經本院以97年度訴字第4878號判
    決相對人勝訴，並命異議人負擔訴訟費用，因異議人未提起
    上訴而告確定等情，業經本院調閱上開卷宗查核屬實。是本
    件依相對人主張應受判決事項之聲明，分別依財產權訴訟及
    因財產權而涉訟，且其訴訟標的價額不能核定，核算訴訟標
    的價額，分別應徵第一審裁判費新台幣（下同） 1,000元及
    17,335元，合計18,335元，是原裁定依民事訴訟法第 114條
    第 1項及同法第78條規定，命異議人應向本院繳納第一審裁
    判費18,335元及自裁定送達之翌日起至清償日止，加計按法
    定利率即年息5%計算之利息，並無違誤，至於異議人所執前
    開事由，均屬訴訟費用如何負擔等問題，依前揭規定意旨及
    說明，其既未曾上訴而併同聲明不服，自應受確定判決所拘
    束而不得再為爭執。從而，原審裁定依民事訴訟法第77條之
    13規定及第77條之12規定核定訴訟費用，依確定判決主文所
    諭知確定數額，並無不合，異議人仍指摘原裁定違誤，求予
    廢棄，洵無理由，應予駁回。
四、依非訟事件法第56條第 3項，裁定如主文。
中    華    民    國    98    年    5    月     27    日
                  民事第六庭      法  官  林麗真
以上正本係照原本作成。
本件不得聲明不服。
中    華    民    國    98    年    6     月    1     日
                                  書記官  黃士元


司法院資訊處製作；財團法人民間司法改革基金會備份。
